【裁判字號】    90,自,102
【裁判日期】    900831
【裁判案由】    詐欺
【裁判全文】
臺灣彰化地方法院刑事判決                            九十年度自字第一二號
    自  訴  人  乙○
    代  理  人  甲○○
    被      告  丙○○
右列被告因詐欺案件，經自訴人提起自訴，本院判決如左：
    主      文
丙○○無罪。
    理      由
一、本件自訴意旨略以：被告於民國（下同）八十三年四月間參加自訴人招募之民間
    互助會，自八十三年四月二十日起至八十六年七月二十日止，共四十六會，每會
    新台幣（下同）一萬元，每月二十日開標，被告以別名莊秀暖及其子陳聖中、其
    女陳櫻之名義各參加一會，均已得標，惟被告繳款至八十四年十月止即未繳交會
    款，合計積欠自訴人會款六十三萬元，另被告復利用自訴人招募第二次互助會，
    時間自八十四年十二月十日起至八十九年四月十日止，共五十三會，每會一萬元
    ，被告意圖為自己不法之所有，以莊秀暖名義參加二會並以電話佯稱伊人在台北
    ，生意忙，無法南下，拜託自訴人代墊會款，他日南下再給付云云，致自訴人陷
    於錯誤，信以為真，同意被告加入，至八十五年一月十日，被告稱需錢孔急，非
    標會無法應急，自訴人不得已允其標會，被告標得會款後，第三會起即未再給付
    會款，其餘一會自訴人則拒絕其標會，共計詐騙五十三萬元，因認被告涉有詐欺
    罪嫌云云，
二、按犯罪事實應依證據認定之，無證據不得推定其犯罪事實，又不能證明被告犯罪
    者，應諭知無罪之判決，此於刑事訴訟法第一百五十四條及同法第三百零一條第
    一項分別定有明文。
三、本件訊據被告固坦承參加自訴人招募之前開互助會等事實，惟矢口否認有詐欺犯
    行，辯稱：伊自七十幾年間即在自訴人處信仰，自訴人一直要伊付錢，伊標的會
    自訴人有扣下來，伊改名亦是自訴人之建議，其中一會伊並未標得，如伊未繳完
    第一會，自訴人怎會讓伊跟第二會等語；經查，兩造間彙算會款，係被告屢次自
    台北南下後，親自與自訴人清算等情，業據兩造陳明，自訴人於本院九十年六月
    二十二日庭訊中亦自承被告標得會款五十三萬元，扣掉前一會所欠之會錢，有拿
    了一些錢等詞，則被告所辯已清償前會會款等語，自非虛詞，且自訴人僅提出互
    助會單二張為憑，無法舉證證明被告究竟欠其多少會款，尚難據此認被告有何詐
    欺意圖，況兩造間尚有借款往來，其等亦不否認，故兩造間之爭執顯屬民事糾紛
    ，應循其他法律途徑解決；此外，本院復查無其他積極證據足資證明被告有何上
    開犯行，揆諸首開說明，被告犯罪不能證明，自應為無罪之諭知。
據上論斷，應依刑事訴訟法第三百四十三條、第三百零一條第一項，判決如主文。
中      華      民      國      九十    年      八      月    三十一    日
                                     臺灣彰化地方法院刑事第二庭
                                        法      官   謝  仁  棠
右正本證明與原本無異。
如不服本判決，應於判決送達後十日內向本院提出上訴狀( 須附繕本 )。
                                        法院書記官   于  淑  真
中      華      民      國      九十    年      九      月      四      日


司法院資訊處製作；財團法人民間司法改革基金會備份。
